臺灣橋頭地方法院刑事判決　
111年度審金訴字第164號
聲  請  人  臺灣橋頭地方檢察署檢察官
被      告  鄭家忠


上列被告因違反洗錢防制法等案件，經檢察官聲請以簡易判決處
刑（110年度偵字第9740號、第10079號、第12363號、第13969號
、第14509號、第14632號），本院認不宜逕以簡易判決處刑（11
1 年度金簡字第80號），改依通常程序審理，判決如下：
    主  文
本件公訴不受理。
    理  由
一、按檢察官聲請以簡易判決處刑之案件，經法院認為有刑事訴
    訟法第451 條之1 第4 項但書之情形者，應適用通常程序審
    判之，刑事訴訟法第452 條定有明文。經查，本件被告鄭家
    忠被訴違反洗錢防制法等案件，本院於審理後，認為有刑事
    訴訟法第451條之1 第4 項但書第3 款之情形，揆諸前揭規
    定，應適用通常程序審判之，先予敘明。
二、聲請簡易判決處刑意旨略以：
（一）被告雖預見一般取得他人金融帳戶使用之行徑，常與財產
      犯罪所需有密切之關聯，可能係為掩飾不法犯行，避免有
      偵查犯罪權限之執法人員循線查緝，並掩飾隱匿犯罪所得
      之去向與所在，竟以縱有人以其交付之金融帳戶實施詐欺
      取財及洗錢犯行，亦不違背其本意之幫助犯意，於民國11
      0年4月23日，分別申辦華南商業銀行帳號000-0000000000
      00號帳戶（下稱華南銀行帳戶）、第一商業銀行帳號000-
      00000000000號帳戶（下稱第一銀行）之存摺補發、網路
      銀行及設定約定轉帳戶後，即以新臺幣（下同）1、2萬元
      之代價，於同日在高雄市85大樓12樓之7-11便利超商前，
      將前揭帳戶存摺、網路銀行帳號及密碼等物，交付予「國
      政」指派前來之小弟「鄭智辰」，容任「國政」及其所屬
      之詐騙集團成員使用上開帳戶遂行犯罪。嗣該詐騙集團成
      員取得上開帳戶資料後，即共同基於意圖為自己不法所有
      及洗錢之犯意聯絡，分別向張曉佩等人行騙（告訴人、詐
      騙方式、匯款時間、匯款金額、匯款帳號均詳如附表一）
      ，致其等陷於錯誤，而分別匯款至被告上開各銀行帳戶內
      ，旋為詐騙集團成員透過網路銀行轉出，製造金流斷點，
      以掩飾、隱匿詐欺所得之去向及所在，因認被告涉犯刑法
      第30條第1項、同法第339條第1項之幫助詐欺取財及刑法
      第30條第1項、洗錢防制法第14條第1項幫助洗錢等罪嫌等
      語。
（二）被告另雖預見一般取得他人行動電話門號使用之行徑，常
      與財產犯罪所需有密切之關聯，可能係為掩飾不法犯行，
      避免有偵查犯罪權限之執法人員循線查緝，以確保犯罪所
      得之不法利益，並掩人耳目，竟以縱有人以其交付之行動
      電話實施詐欺取財犯行，亦不違背其本意之幫助犯意，於
      110年3月28日，向遠傳電信股份有限公司（下稱遠傳電信
      ）申辦預付卡門號0000000000號後，連同其他數支不詳門
      號，以幾百元之代價，提供予姓名年籍均不詳之成年男子
      ，容任該人及其所屬之詐騙集團成員使用上開行動電話門
      號遂行犯罪。嗣該詐騙集團成員取得上開行動電話門號後
      ，即共同基於意圖為自己不法所有之犯意聯絡，先持向樂
      點股份有限公司（下稱樂點公司）申辦註冊GASH會員，再
      分別向林○潁(94年12月生）等人行騙，致其等陷於錯誤，
      陸續前往便利超商購買GASH點數，詐騙集團成員再將部分
      GASH點數儲值至以被告前揭預付卡門號認證之GASH會員帳
      號內（告訴人、詐騙方式、案號均詳如附表二），因認被
      告涉犯刑法第30條第1項、同法第339條第1項之幫助詐欺
      取財罪嫌等語。
三、按被告死亡者，應諭知不受理之判決；第303 條之判決，得
    不經言詞辯論為之，刑事訴訟法第303 條第5 款、第307 條
    分別定有明文。經查，被告因涉嫌違反上開洗錢防制法等案
    件，經臺灣橋頭地方檢察署檢察官聲請以簡易判決處刑，並
    於111 年3月4日繫屬於本院，有本院收狀章戳為憑，惟被告
    業於本件訴訟繫屬後之111年5月19日死亡一情，有被告個人
    基本資料查詢結果1 份在卷可稽，揆諸上開規定，爰不經言
    詞辯論，逕行諭知不受理之判決。
五、據上論斷，應依刑事訴訟法第452 條、第303 條第5 款、第
    307 條，判決如主文。
本案經檢察官陳竹君聲請以簡易判決處刑。
中　　華　　民　　國　　111 　年　　5 　　月　　31　　日
                  刑事第四庭    審判長法  官  陳  箐
                                      法  官  廖華君
                                      法  官  張瑾雯
以上正本證明與原本無異。
如不服本判決應於收受送達後20日內向本院提出上訴書狀，並應
敘述具體理由；如未敘述上訴理由者，應於上訴期間屆滿後20日
內向本院補提理由書（均須按他造當事人之人數附繕本）「切勿
逕送上級法院」。
中　　華　　民　　國　　111 　年　　6 　　月　　2 　　日
   　　　　　　　　　　　　　　　　　 書記官  林瑞標
附表一：
編號 告訴人 詐騙方式 匯款時間 匯款金額 匯款帳號 案號 1 張曉佩 詐騙集團成員於110年4月20日間，以LINE帳號暱稱「Bubu」、「X教授」詐騙張曉佩加入「皇家」（博奕）網站投資，致張曉佩陷於錯誤，而依指示陸續匯款至對方指定帳戶。 110年4月25日14時35分許 10萬元 被告第一銀行帳戶 110偵10079             110年4月24日14時49分許 10萬元 被告華南銀行帳戶  2 邱曉亭 詐騙集團成員於110年4月18日間，以LINE帳號暱稱「AI hacker百家數據」、「金鼎娛樂城」詐騙邱曉亭儲值以代為操作，致邱曉亭陷於錯誤，而依指示陸續匯款至對方指定帳戶。 110年4月24日15時45分許 3萬元 被告華南銀行帳戶 110偵12363    110年4月24日15時48分許 2萬元 被告華南銀行帳戶  3 林雅惠 詐騙集團成員於110年3月28日間，以LINE帳號暱稱「籌碼大亨」、詐騙林雅惠加入「天鳳娛樂平台」儲值投資，致林雅惠陷於錯誤，而依指示陸續匯款至對方指定帳戶。 110年4月24日15時57分許 5萬6,000元 被告華南銀行帳戶 110偵14632 4 洪子軒 詐騙集團成員於110年4月23日間先介紹洪子軒加入投資網站，再以LINE帳號暱稱「GM服務客服」、「方韋証」、「翁啟鳴」詐騙洪子軒匯款購買代幣以操作投資，致洪子軒陷於錯誤，而依指示陸續匯款至對方指定帳戶。 110年4月24日17時許 5萬元 被告華南銀行帳戶 110偵9740    110年4月24日18時25分許 2萬2,000元 被告華南銀行帳戶  5 黃俊淇 詐騙集團成員於110年4月間，以LINE帳號暱稱「彤」、「陳宇誠（之後變更為娜）」詐騙黃俊淇加入柯爾投資網站操作投資，致黃俊淇陷於錯誤，而依指示陸續匯款至對方指定帳戶。 110年4月24日18時40分許 2萬元 被告華南銀行帳戶 110偵13969                                         6 魏鴻暉 詐騙集團成員於110年4月20日間，以LINE帳號暱稱「Olson 歐力陽」向魏鴻暉佯稱：可註冊恆亞權資網站，利用外幣換匯差賺錢云云，並謊稱：可代為操作云云，要求支付投資本金、代操費用，嗣魏鴻暉欲取回所賺款項，再以LINE帳號暱稱「恆亞投資客服」佯稱：需先支付交易稅云云，致魏鴻暉陷於錯誤，而陸續依指示匯款至對方指定帳戶。 110年4月24日19時39分許 7,056元 （含手續費15元） 被告華南銀行帳戶 110偵14509 7 王裕瑄 詐騙集團成員於110年3月31日間，邀約王裕瑄加入「鉑富娛樂城」，再佯稱：要儲值以進行遊戲，方能領取彩金云云，致王裕瑄陷於錯誤，而依指示匯款至對方指定帳戶。 110年4月24日22時21分許 1萬8,000元 被告華南銀行帳戶 110偵14509    110年4月24日22時35分許 1萬8,000元 被告華南銀行帳戶  8 陳琲喬 詐騙集團成員於110年4月24日間，以GD高登投資平台詐騙陳琲喬匯款投資；再以LINE帳號暱稱「Nick」向陳琲喬佯稱：要繳交工本費才告知如何賺錢云云，致陳琲喬陷於錯誤，而依指示陸續匯款至對方指定帳戶。 110年4月25日14時44分許 5,000元 被告第一銀行帳戶 110偵14509 9 高霖 詐騙集團成員於110年4月25日間，以LINE帳號暱稱「聯合好運」，向高霖佯稱：有外掛程式可提前知道娛樂城出什麼牌，可藉此獲利賺錢云云，致高霖陷於錯誤，而依指示匯款至對方指定帳戶。 110年4月25日18時15分許 3萬元 被告華南銀行帳戶 110偵14509 10 莊蕙蔓 詐騙集團成員於110年4月21日間，以LINE帳號暱稱「新潤專員-宇宸」詐騙莊蕙蔓註冊「慶源」會員，復佯稱：要支付操作費云云，致莊蕙蔓陷於錯誤，而依指示匯款至對方指定帳戶。 110年4月25日20時15分許 2萬2,400元 被告華南銀行帳戶 110偵14509 11    柯凱元 詐騙集團成員於110年4月20日間，以LINE帳號暱稱「籌碼大亨」、「天鳳娛樂平台」，詐騙柯凱元匯款投資，致柯凱元陷於錯誤，而依指示陸續匯款至對方指定帳戶。 110年4月25日22時58分許 3萬6,000元 被告華南銀行帳戶 110偵14509 

附表二：
編號 告訴人  詐騙方式 案號 1 林○潁 詐騙集團成員於110年5月18日間，透過臉書暱稱「小琪」傳送訊息予林哲潁，並互加為好友，再以援交為由，詐騙林哲潁購買遊戲點數，致林哲潁陷於錯誤，於110年5月23日間，陸續前往便利超商購買GASH點數，合計2萬7,000元，並拍照傳送GASH點數序號與密碼給對方，該詐騙集團成員取得該等點數後，即於同日13時33分至15時24分間，將其中總計價值2萬2,000元GASH點數，儲值至以被告門號認證之GASH會員帳號內。 110偵14509 2 葉文添 詐騙集團成員於110年5月23日間，以LINE帳號暱稱「曉柔」，向葉文添佯稱：缺錢有援交、要繳交保證金云云，致葉文添陷於錯誤，於同日陸續前往便利超商購買GASH點數，合計3萬2,000元，並拍照傳送GASH點數序號與密碼給對方，該詐騙集團成員取得該等點數後，即於同日17時27分至20時46分間，將前開GASH點數儲值至以被告門號認證之GASH會員帳號內。 110偵14509 3 湯鎧謙 詐騙集團成員於110年5月14日間，以LINE帳號暱稱「琳兒」，向湯鎧謙佯稱：若要見面需購買遊戲點數云云，致湯鎧謙陷於錯誤，而於110年5月23日間，陸續前往便利超商購買GASH點數，合計2萬2,000元，並拍照傳送GASH點數序號與密碼給對方，該詐騙集團成員取得該等點數後，即於同日20時19時9分至20時54分間，將前開GASH點數儲值至以被告門號認證之GASH會員帳號內。 110偵14509 4 陸禹丞 詐騙集團成員於110年5月23日間，以LINE帳號暱稱「小婷」與陸禹丞聊天，復以要傳送露點畫面為由，詐騙陸禹丞購買遊戲點數，致陸禹丞陷於錯誤，於110年5月23日間，前往便利超商購買GASH點數，合計2萬元，並拍照傳送GASH點數序號與密碼給對方，該詐騙集團成員取得該等點數後，即於同日20時27分，將前開GASH點數儲值至以被告門號認證之GASH會員帳號內。 110偵14509